臺灣彰化地方法院刑事判決　　　　　　　　　　　　　九十三年度易字第五一六號
　　公　訴　人　臺灣彰化地方法院檢察署檢察官
　　被　　　告　甲○○
右列被告因賭博案件，經檢察官聲請簡易判決處刑（九十三年度偵字第二六六二號）
，本院彰化簡易庭認不宜以簡易判決處刑，簽移由普通庭依通常程序審理（九十三年
度彰簡字第三九六號），本院判決如左：
        主  文
甲○○連續意圖營利，聚眾賭博，處有期徒刑陸月，如易科罰金，以佰元折算壹日
。扣案之簽單拾玖張、傳真機壹台均沒收之。
        事  實
一、甲○○基於意圖營利之概括犯意，自民國九十二年十二月底某日起至九十三年三
    月十二日止，連續以其位於彰化縣福興鄉○○村○○街八三號住處，充為公眾得
    出入之賭博場所，並設置俗稱「六合彩」之簽賭站，提供該處場所招攬、聚集不
    特定賭客簽選六合彩號碼賭博財物。簽賭種類有俗稱「二星」、「三星」及「四
    星」等賭法，參與賭博之賭客每簽選一組號碼需付新臺幣（下同）八十元之賭資
    與甲○○，再以每星期二、四、六開獎之香港六合彩中獎號碼所組合之數字為據
    ，凡簽中「二星」、「三星」、「四星」，分別可得五十七倍、五百七十倍及七
    千五百倍之彩金，若未簽中則賭資歸由甲○○取得，以此方式營利。嗣於九十三
    年三月十六日下午六時許，為警在上址查獲，並起出甲○○所有、供經營六合彩
    所用之簽單共計三十九張及傳真機一台扣案。
二、案經彰化縣警察局鹿港分局報請臺灣彰化地方法院檢察署檢察官偵查後聲請簡易
    判決處刑，經本院改依通常程序審判。
        理  由
一、訊據被告甲○○固坦承其有於九十三年三月十六日下午六時許，為警在上址住處
    起出簽單三十九張及傳真機一台扣案等情不諱，然矢口否認涉有何右揭犯行，辯
    稱：伊係自九十二年十二月底起至九十三年三月十二日止，與友人、鄰居等人一
    起向真實姓名不詳、年約四十多歲之組頭即綽號「阿龍」之男子簽注，簽單有時
    是當面交給「阿龍」，有時是以扣案伊所有之傳真機一台傳真與「阿龍」之男子
    ，扣案之簽單三十九張都是「阿龍」的，伊並未經營六合彩云云。惟查：被告於
    警詢時供承：扣案之簽單三十九張及傳真機一台均係伊所有一語；且被告於本院
  準備程序時陳稱：鄰居、友人如果沒有透過伊，就沒有辦法向「阿龍」簽注，因
    為他們不認識「阿龍」，開獎後一星期，如果沒有人中獎，「阿龍」會來伊住處
    收錢，如果有人中獎，「阿龍」會送錢來伊家中將彩金交給伊，再由伊交給簽中
    之人，簽賭的鄰居等人都沒有直接與「阿龍」接觸，伊不知道「阿龍」的真實姓
    名及住處，「阿龍」的傳真號碼伊也已經忘記了等語；再被告於本院審理時供稱
    ：我與組頭「阿龍」熟識，人家要簽注就拿錢給我，鄰居到我家簽注時，有時候
    「阿龍」會在場，有時不會在場，「阿龍」不在場時，都是伊在處理收取簽單，
    是「阿龍」叫伊幫忙做的，收取的簽單會傳真或當面交給「阿龍」等語。是被告
    既於本院審理時自承與綽號「阿龍」之男子熟識，惟竟無法提供「阿龍」之真實
    姓名、住址等年籍資料供以查證，顯與一般經驗法則有違，則究是否有「阿龍」
    其人，已非無疑；又被告對於扣案之簽單三十九張係伊所有或「阿龍」所有一節
    ，先、後於警詢及本院審理時供述有所不同，且被告辯稱伊係幫鄰居、友人向「
    阿龍」簽注，惟被告對於伊幫「阿龍」接受賭客簽注時，「阿龍」究有無在場一
    節，於本院準備程序時先稱：簽賭的鄰居都沒有直接與「阿龍」接觸等語，而於
    本院審理時則改稱：鄰居來簽注時，有時「阿龍」會在場，「阿龍」未在場時，
    伊才會應「阿龍」之要求代為接受賭客簽注等語。綜上所陳，被告先、後之供述
    ，有如上開所陳之矛盾、不符之處，被告辯稱：伊係與友人、鄰居等人一起向真
    實姓名不詳、年約四十多歲之組頭即綽號「阿龍」之男子簽注，並非自己擔任組
    頭經營六合彩云云，尚無可採。而被告經營六合彩，賭客簽賭交付之賭資，如未
    簽中即歸被告所有，其主觀上有營利之意圖甚明。此外，復有警方查獲之現場照
    片二幀在卷可稽，並有被告所有、供經營六合彩所用之簽單三十九張及傳真機一
    台扣案可佐，本件事證明確，被告犯行洵堪認定。
二、查被告意圖營利，提供上開場所，聚眾賭博，且身兼決定勝負於偶然變數之賭徒
    身分，與其他不特定之簽賭者同在充為公眾得出入場所之上址住處對賭，核被告
    所為，係犯刑法第二百六十六條第一項前段之在公眾得出入之場所賭博財物罪、
    第二百六十八條之意圖營利，供給賭博場所罪及意圖營利，聚眾賭博罪。又被告
    於該期香港六合彩開獎前多次接受簽賭之行為，均係當次意圖營利供給賭博場所
    、意圖營利聚眾賭博及在公眾得出入之場所賭博財物犯行之接續行為（公訴人雖
    未敘及被告於九十三年三月十二日意圖營利，提供其充為公眾得出入場所之住所
    ，聚眾賭博，並與簽賭者對賭之犯行，惟此部分與公訴人起訴書所載之該期香港
    六合彩開獎前多次接受簽賭、對賭之行為，分別具有接續犯之一罪關係而為起訴
    效力所及，本院自應併予審判，附此敘明。）。再被告以一行為觸犯意圖營利供
    給賭博場所罪、意圖營利聚眾賭博罪及在公眾得出入之場所賭博財物罪之三罪名
    ，屬想像競合犯，依刑法第五十五條之規定，應從情節較重之意圖營利聚眾賭博
    罪處斷。另被告先後多次之犯行，時間緊接，犯罪構成要件相同，顯係基於概括
    之犯意反覆為之，應依連續犯之規定論以一罪，並依法加重其刑。爰審酌被告之
    素行、犯罪之動機、目的係為圖得一己之厚利、經營六合彩賭博，供人簽賭，以
    從中獲取不法利益之手段、經營六合彩之期間、其經營六合彩賭博助長社會僥倖
    心理，使人廢時失業，易趨於遊惰，破壞社會善良風俗及經濟秩序之所生危害及
    犯罪後之態度等一切情狀，量處如主文所示之刑，並諭知易科罰金之折算標準。
三、扣案之傳真機一台，係被告所有、供經營六合彩所用之物一節，業據被告供明在
    卷，應依刑法第三十八條第一項第二款之規定宣告沒收之；至扣案之六合彩簽單
    三十九張，乃係賭博所用之器具，應依刑法第二百六十六條第二項之規定，不問
    屬於犯人與否，宣告沒收之（最高法院八十七年度臺非字第二０七號判決意旨及
    最高法院七十九年臺上字第五一三七號判例意旨參照）。
據上論斷，應依刑事訴訟法第四百五十二條、第二百九十九條第一項前段，刑法第五
十六條、第二百六十八條、第二百六十六條第一項前段、第二項第五十五條、第四
十一條第一項前段、第三十八條第一項第二款，罰金罰鍰提高標準條例第一條前段、
第二條，判決如主文。
本案經檢察官林鈴淑到庭執行職務
中      華      民      國    九十三    年      七      月    二十八    日
                                臺灣彰化地方法院刑事第二庭
                                    審判長法官  李  水  源
                                    法      官  游  秀  雯
                                    法      官  李  雅  俐
右正本證明與原本無異。
如不服本判決，應於判決送達後十日內，向本院提出上訴狀（須附繕本）。
    法院書記官  陳  秀  娟
中      華      民      國    九十三    年      八      月      三      日
附錄本案所犯法條：
刑法第二百六十六條：
在公共場所或公眾得出入之場所賭博財物者，處一千元以下罰金。但以供人暫時娛樂
之物為賭者，不在此限。
當場賭博之器具與在賭檯或兌換籌碼處之財物，不問屬於犯人與否，沒收之。
刑法第二百六十八條：
意圖營利，供給賭博場所或聚眾賭博者，處三年以下有期徒刑，得併科三千元以下罰
金。
